臺灣雲林地方法院民事裁定
111年度法字第1號
聲  請  人  劉秀容  
相  對  人  財團法人雲林縣德春慈善基金會

上列聲請人聲請變更財團法人雲林縣德春慈善基金會捐助章程，
本院裁定如下：
    主  文
聲請駁回。
聲請程序費用新臺幣壹仟元由聲請人負擔。
    理  由
一、聲請意旨略以：聲請人為財團法人雲林縣德春慈善基金會（
    下稱德春慈善基金會）之董事長，德春慈善基金會為因應會
    務推動之實際運作狀況，經德春慈善基金會第三屆第6次董
    事會會議決議將原捐助章程第3 條修訂為如附件德春慈善基
    金會捐助章程修訂條文對照表「修正後條文」欄所示，並經
    主管機關核准在案，為此請求裁定准予變更捐助章程等語，
    並提出法人登記證書、德春慈善基金會第三屆第6次董事會
    會議紀錄及簽到簿、修正前及修正後之德春慈善基金會捐助
    章程、雲林縣政府民國110年12 月30 日府社救二字第11001
    13212號函、德春慈善基金會捐助章程修訂條文對照表等件
    為證。
二、按財團之組織及其管理方法，由捐助人以捐助章程或遺囑定
    之；捐助章程或遺囑所定之組織不完全，或重要之管理方法
    不具備者，法院得因主管機關、檢察官或利害關係人之聲請
    ，為必要之處分，民法第62條定有明文。又為維持財團之目
    的或保存其財產，法院得因捐助人、董事、主管機關、檢察
    官或利害關係人之聲請，變更其組織，民法第63條亦有明定
    。是依前揭規定聲請法院就財團之捐助章程為必要處分，或
    變更財團組織者，應以捐助章程所定財團之組織不完全或重
    要管理方法不具備，或為維持財團之目的或保存其財產為要
    件。至非屬上開事項之章程變更，如財團名稱、設立宗旨、
    業務範圍、目的事業等，則祗需取得目的事業主管機關之許
    可，即可聲請該管法院辦理變更登記，無庸向法院聲請准許
    （最高法院85年度台抗字第320號裁定、最高行政法院77年
    度判字第2069號判決、司法院祕台廳㈠字第01199號函釋要
    旨參照）。
三、經查，聲請人上開主張，固據其提出法人登記證書、德春慈
    善基金會第三屆第6次董事會會議紀錄及簽到簿、修正前及
    修正後之德春慈善基金會捐助章程、雲林縣政府110年12 月
    30 日府社救二字第1100113212號函、德春慈善基金會捐助
    章程修訂條文對照表等件為證，堪信為真實。惟檢視德春慈
    善基金會如附件所示之捐助章程修正內容，第3條「本會以
    辦理雲林縣社會福利慈善事業為目的，濟助項目如下：」僅
    增加第5款「辦理婦女、老人、兒童、青少年及身心障礙福
    利事項及其知性講座、成長團體、親職教育。」及第6款「
    贊助其他公益團體活動及社會相關議題研討事項」，係屬增
    列業務範圍，核與財團法人「組織不完全」、「重要管理方
    法不具備」、「維持財團之目的或保存其財產」等事項無涉
    ，無民法第62條、第63條規定之情形，依前揭規定及說明，
    毋庸聲請法院裁定准予變更捐助章程，應於財團法人取得目
    的事業主管機關許可或核准後，逕向法院登記處辦理變更登
    記即可。從而，本件聲請於法未合，應予駁回。
四、依非訟事件法第21條第1項前段、第24條第1項，裁定如主文
    。 
中　　華　　民　　國　　111 　年　　1 　　月　　17　　日
                  民事第二庭    法  官  洪儀芳
以上正本係照原本作成。
如對本裁定抗告，須於裁定送達後10日內向本院提出抗告狀，並
應繳納抗告費新臺幣1,000元。
中　　華　　民　　國　　111 　年　　1 　　月　　17　　日
                                書記官　林左茹